【裁判字號】    99,交聲,772
【裁判日期】    990223
【裁判案由】    聲明異議
【裁判全文】
臺灣臺中地方法院交通事件裁定      99年度交聲字第772號
原處分機關  交通部公路總局臺中區監理所臺中市監理站
異議人即
受處分人    甲○○
上列受處分人因違反道路交通管理處罰條例案件，對於交通部公
路總局臺中區監理所臺中市監理站於民國99月1月15日所為之裁
決（裁監稽違字第裁61-HD0000000號），聲明異議，本院裁定如
下：
    主    文
異議駁回。
    理    由
一、原處分機關係以：異議人即受處分人甲○○（下稱受處分人
    ）騎乘名下車牌號碼TDX-970號輕機車，於民國98年9月10日
    13時許，在臺中縣大里市○○路與大明路口，因「機車未依
    規定兩段式左轉」之違規，而為臺中縣警察局霧峰分局內新
    派出所員警依道路交通管理處罰條例第48條第1項第2款規定
    攔停舉發，該站乃於99月1月15日以裁監稽違字第裁61-HD00
    00000號裁決書對受處分人裁處罰鍰新臺幣（下同）1800元
    ，並記違規點數1點等語。
二、聲明異議意旨略以：伊上開違規事實，不知開單後可直接持
    單繳款，致600元罰金增加至1800元，伊覺得警察應於開單
    時告知民眾要持單繳款，因伊是第一次收到罰單不知情，請
    原諒伊第一次犯，不知者無罪，爰此聲明異議云云。
三、按汽車駕駛人轉彎時不依標誌、標線、號誌指示者，處600
    元以上1,800元以下罰鍰，並記違規點數1點，道路交通管理
    處罰條例第48條第1項第2款及第63條第1項第1款定有明文。
    而道路交通管理處罰條例所稱之汽車，依該條例第3條第8款
    規定，係包括機器腳踏車在內。
四、經查：
(一)、受處分人騎乘其名下車牌號碼TDX-970號輕機車，於98年9月
    10日13時許，在臺中縣大里市○○路、大明路口，因「機車
    未依規定兩段式左轉」之違規，而為臺中縣警察局霧峰分局
    內新派出所員警攔停舉發等情節，為受處分人所不否認，並
    有臺中縣警察局舉發違反道路交通管理事件通知單影本1紙
    在卷足憑。
(二)、受處分人雖辯稱其不知可直接持單繳款等語，惟觀前揭舉發
    通知單上「應到案日期欄」明確記載「98年9月25日前」，
    該通知單左上角注意事項欄內，員警有勾選「得採網際網路
    、語音轉帳、郵繳或向經委託代收之機構繳納罰鍰」，另該
    舉發通知單背面亦有明確記載「郵繳或向經委託代收之機構
    繳納交通違規罰鍰須知」，是該舉發通知單關於罰鍰繳納方
    式之教示事項業經記載明確，受處分人自不得諉為不知，是
    受處分人前揭所辯，不足執為有利之認定。
(三)、綜上所述，受處分人確有騎乘上開車輛，於上揭時、地，未
    依規定兩段式左轉之違規行為，原處分機關因受處分人未於
    應到案日期前辦理結案或陳述意見，乃依警舉發之違規事實
    ，依「違反道路交通管理事件統一裁罰基準及處理細則」第
    2 條所定之「違反道路交通管理事件統一裁罰基準表」規定
    ，按最高罰額階段（逾越應到案期限60日以上，繳納罰鍰或
    逕行裁決處罰者）裁處受處分人罰鍰1,800元，並記違規點
    數1點，尚無不合。從而，受處分人之聲明異議為無理由，
    應予駁回。
五、據上論斷，應依道路交通管理處罰條例第87條第2項，道路
    交通案件處理辦法第19條，裁定如主文。
中    華    民    國    99    年    2     月    23    日
                        臺灣臺中地方法院交通法庭
                            法  官  劉麗瑛
上正本證明與原本無異。
如不服本裁定，應於送達後5日內，向本院提出抗告狀。
                            書記官  王玟
中    華    民    國    99    年    2     月    23    日

司法院資訊處製作；財團法人民間司法改革基金會備份。
